臺灣桃園地方法院刑事判決
111年度交簡上字第10號
上  訴  人  
即  被  告   林楉紜（原名林憶祺）




上列上訴人即被告因過失傷害案件，不服本院於民國110年11月2
日所為之110年度壢交簡字第44號第一審刑事簡易判決（聲請簡
易判決處刑案號：109年度偵字第31770號），提起上訴，本院管
轄之第二審合議庭判決如下︰
    主  文
上訴駁回。
林楉紜緩刑貳年。
    事實及理由
一、本案經本院審理結果，認原審以上訴人即被告林楉紜犯刑法
    第284條前段之過失傷害罪，量處拘役50日，並諭知如易科
    罰金，以新臺幣（下同）1,000元折算1日，經核認事用法並
    無違誤，量刑亦稱妥適，應予維持，且除原審判決第2頁第2
    7行所載之「。」應予刪除，及證據部分補充「被告於本院
    準備、審理程序之自白」外，其餘均引用第一審刑事簡易判
    決記載之事實、證據及理由（詳如附件）。
二、被告上訴意旨略以：伊有意與告訴人陳惠玲和解，使事情落
    幕，希望從輕量刑等語。
三、駁回上訴之理由：
　㈠按刑之量定，屬為裁判之法院得依職權裁量之事項，如其量
    刑已以行為人之責任為基礎，並斟酌刑法第57條各款所列情
    狀，在法定刑度內，酌量科刑，無顯然失當或違反公平、比
    例及罪刑相當原則，亦無偏執一端，致明顯失出失入情形，
    自不得指為違法（最高法院109年度台上字第5777號判決意
    旨參照）。在同一犯罪事實與情節，如別無其他加重或減輕
    原因，下級審量定之刑，亦無過重或失輕之不當情形，則上
    級審對下級審法院之職權行使，原則上應予尊重（最高法院
    102年度台上字第2615號判決意旨參照）。是法官所為量刑
    ，如非有上揭明顯違法之情事，自不得擅加指摘其違法或不
    當。
　㈡原審認定被告犯刑法第284條前段之過失傷害罪事證明確，依
    自首規定減刑後，以行為人之責任為基礎，審酌被告疏未注
    意支線道車應暫停讓幹線道車先行，即貿然左轉，因而釀成
    本件交通事故，並致告訴人受有上開傷害，所為自應非難；
    復衡酌被告犯後之態度，兼衡被告違反注意義務之情節及程
    度、告訴人之傷勢輕重；暨其於警詢中自述大學畢業之教育
    程度、業家管、家庭經濟狀況勉持等一切情狀，量處如主文
    所示之刑，並諭知易科罰金之折算標準，經核原審認事用法
    均無違誤，且於量刑時，已依刑法第57條規定與科刑相關事
    項在適法範圍內加以裁量，並未逾越法定刑範圍或顯然失當
    、濫用權限之情形，自不得認其量刑有何不當，本院自應予
    維持，是被告以前詞提起上訴，請求改量處較輕之刑，自無
    理由，應予駁回。
四、又被告前未曾因故意犯罪受有期徒刑以上刑之宣告，有臺灣
    高等法院被告前案紀錄表1紙附卷可參，其素行良好，且被
    告於本院審理時坦承犯行，堪認具有悔意，並與告訴人達成
    調解，復依調解條件全數給付完畢，此有本院調解筆錄、辦
    理刑事案件電話查詢紀錄表存卷可憑，而告訴人也稱若被告
    依調解條件賠償，同意給予被告緩刑，是本院綜合上情，認
    被告僅因一時疏忽，致罹刑章，信其經此偵審程序及科刑之
    教訓，當能知所警惕，而無再犯之虞，是應無逕對其施以短
    期自由刑之必要，故本院認被告前開所受宣告之刑，以暫不
    執行為適當，爰依刑法第74條第1項第1款之規定，併予宣告
    緩刑2年，以利被告自新。
據上論斷，應依刑事訴訟法第455條之1第1項、第3項、第368條
、第373條，刑法第74條第1項第1款，判決如主文。
本案經檢察官王碩志聲請以簡易判決處刑，檢察官高玉奇到庭執
行職務。
中　　華　　民　　國　　111 　年　　6 　　月　　17　　日
                  刑事第十三庭　審判長法　官　潘怡華
                                      法　官  簡方毅
                                      法　官　郭鍵融
以上正本證明與原本無異。
不得上訴。
　　　　　　　　　　　　　　　        書記官  楊育燕
中　　華　　民　　國　　111 　年　　6 　　月　　20　　日

附件：
臺灣桃園地方法院刑事簡易判決
                                   110年度壢交簡字第44號
聲  請  人  臺灣桃園地方檢察署檢察官
被　　　告　林楉紜（原名林憶祺）
                    女　民國00年0月00日生
                    身分證統一編號：Z000000000號
                    住○○市○○區○○路000○0號
                    居桃園市○○區○○路000○0號2樓
上列被告因過失傷害案件，經檢察官聲請以簡易判決處刑（109
年度偵字第31770 號），本院判決如下：
    主  文
林楉紜犯過失傷害罪，處拘役伍拾日，如易科罰金，以新臺幣壹
仟元折算壹日。
    事實及理由
一、犯罪事實林楉紜於民國109 年6 月23日下午3 時23分許，駕
    駛車牌號碼000-0000號自用小客車，沿桃園市龍潭區龍青路
    往中正路方向行駛，行經龍青路與中正路交岔口欲左轉進入
    中正路，本應注意行至無號誌或號誌故障而無交通指揮人員
    指揮之交岔路口，支線道車應暫停讓幹線道車先行，而依當
    時情形，並無不能注意之情事，竟疏未注意及此而貿然左轉
    ，適有陳惠玲騎乘車牌號碼000-000 號普通重型機車，沿桃
    園市龍潭區中正路外側車道往新龍路方向直行而至，兩車發
    生碰撞，致陳惠玲受有左、右側膝部挫傷等傷害。
二、認定上揭犯罪事實所憑之證據，均引用檢察官聲請簡易判決
    處刑書所載（如附件）。
三、訊據被告對其是否涉有本案過失傷害犯行保持緘默，惟查：
  ㈠按停車再開標誌「遵1 」，用以告示車輛駕駛人必須停車觀
    察，認為安全時，方得再開。設於安全停車視距不足之交岔
    道路支線道之路口，道路交通標誌標線號誌設置規則第58條
    第1 項定有明文。次按汽車行駛至交岔路口，其行進、轉彎
    ，應依下列規定：……二、行至無號誌或號誌故障而無交通指
    揮人員指揮之交岔路口，支線道車應暫停讓幹線道車先行……
    ，道路交通安全規則第102 條第1 項第2 款亦有明文。由上
    開規定可知，倘若道路交岔路口前路面設有「停」之標誌，
    表示該行向為支線道，行駛於支線道遇交岔路口時，即應暫
    停讓幹道車先行。經查，觀諸卷附道路交通事故現場圖，可
    見被告林楉紜行向之交岔路口路面設有「停」之標誌，表示
    被告行向之道路應為支線道；又告訴人陳惠玲行向為往來均
    二線道，共計4 線道，且地面並無設有「停」之標誌，顯為
    幹線道甚明，是被告駕車行經本案交岔路口時，即應完全停
    止並仔細觀察、確認幹線道並無任何來車、或確定來車與其
    距離甚遠後，方可左轉。本件依被告之車損照片，可知被告
    車輛遭撞擊處為左前方駕駛車門（偵卷第30頁下方照片），
    足徵被告斯時甫行左轉，即與告訴人發生碰撞，由此可知被
    告確未完全確認幹線道無來車後，再行左轉，其顯有支線道
    車未暫停讓幹線道車先行之過失至明。
  ㈡又被告雖於偵訊時辯稱：我認為告訴人陳惠玲在講電話，未
    注意車前狀況而撞上我，因為事發後，他脫下安全帽有手機
    掉下來。然觀諸卷內並無證據可證明告訴人確有因行車中講
    電話而疏未注意車前狀況之情事，且刑事責任之認定，並不
    因告訴人與有過失，而得免除被告之過失責任，告訴人與有
    過失之情節輕重，僅係酌定雙方民事上損害賠償責任之依據
    ，並不影響被告所犯刑事責任之罪責，被告自不能解免其應
    負之過失傷害刑事責任。
  ㈢綜上，本件事證明確，被告過失傷害犯行堪以認定，應予依
    法論科。
二、核被告林楉紜所為，係犯刑法第284 條前段之過失傷害罪。
    。又本件被告肇事後，於員據報前往現場處理事故，尚不知
    何人為犯罪人時，主動向警員表明其為肇事車輛駕駛人，自
    首而接受裁判，有桃園市政府警察局龍潭分局龍潭交通分隊
    道路交通事故肇事人自首情形紀錄表1 份附卷可稽（見偵卷
    第39頁），是被告係於有偵查犯罪權限之機關未發覺犯罪前
    ，即向警員承認其為肇事人，符合自首之規定，依刑法第62
    條前段之規定，減輕其刑。
三、爰以行為人之責任為基礎，審酌被告疏未注意支線道車應暫
    停讓幹線道車先行，即貿然左轉，因而釀成本件交通事故，
    並致告訴人受有上開傷害，所為自應非難；復衡酌被告犯後
    未能坦認犯行，且迄今尚未與告訴人成立和解或調解填補渠
    等之損失之態度，兼衡被告違反注意義務之情節及程度、告
    訴人之傷勢輕重；暨其於警詢中自述大學畢業之教育程度、
    業家管、家庭經濟狀況勉持等一切情狀，量處如主文所示之
    刑，並諭知易科罰金之折算標準。
四、依刑事訴訟法第449 條第1 項前段、第3 項、第454 條第2
    項，刑法第284 條前段、第62條前段、第41條第1 項前段，
    刑法施行法第1 條之1 第1 項，逕以簡易判決處刑如主文。
五、如不服本判決，應於判決送達後20日內，向本院提出上訴狀
    ，上訴於本院第二審合議庭（須附繕本）。本案經檢察官王
    碩志聲請以簡易判決處刑。
中    華    民    國    110    年    11    月    2    日
                  刑事第一庭  法  官  林述亨
以上正本證明與原本無異。
如不服本判決，應於判決送達後20日內向本院提出上訴狀（應附
繕本）。
                              書記官　黃甄智
中　　華　　民　　國　 110　　年　　11　　月　　2 　　日
附錄本案論罪科刑法條全文：
中華民國刑法第284條
因過失傷害人者，處 1 年以下有期徒刑、拘役或 10 萬元以下
罰金；致重傷者，處 3 年以下有期徒刑、拘役或 30 萬元以下
罰金。

附件：
臺灣桃園地方檢察署檢察官聲請簡易判決處刑書
                                    109年度偵字第31770號
    被　　　告　林憶祺　女　33歲（民國00年0月00日生）
                        住○○市○○區○○路000○0號
                        居桃園市○○區○○路000○0號2樓
                        國民身分證統一編號：Z000000000號
上列被告因過失傷害案件，業經偵查終結，認為宜聲請以簡易判
決處刑，茲將犯罪事實及證據並所犯法條分敘如下：
        犯罪事實
一、林憶祺於民國109 年6 月23日下午3 時23分許，駕駛車牌號
  &0000; 碼000-0000號自用小客車，沿桃園市龍潭區龍青路往
    中正路
    方向行駛，行經龍青路與中正路交岔口欲左轉進入中正路，
    本應注意轉彎車應禮讓直行車先行，而依當時情形，並無不
    能注意之情事，竟疏未注意而貿然左轉，適有陳惠玲騎乘車
    牌號碼000-000 號重型機車，沿桃園市龍潭區中正路外側車
    道往新龍路方向直行而至，兩車發生碰撞，致陳惠玲受有左
    、右側膝部挫傷等傷害。　
二、案經陳惠玲訴由桃園市政府警察局龍潭分局報告偵辦。
        證據並所犯法條
一、證據清單及待證事項
(一)被告於警詢偵訊中之陳述：坦承於左轉時，與告訴人之直行
    車發生碰撞。
(二)告訴人於警詢及偵訊之指訴：證明被告轉彎車未禮讓直行車
    之事實。
(三)龍合骨科診所診斷證明書：告訴人受傷之事實。
(四)道路交通事故現場圖、道路交通事故調查報告表及現場照片
    ：佐證全部犯罪事實。
(五)現場路口監視器檔案、本署偵訊暨勘驗筆錄：佐證全部犯罪
    事實。
二、按轉彎車應讓直行車先行，道路交通安全規則第102 條第1
    項第7 款訂有明文，被告為汽車駕駛人，自應遵守上開道路
    交通安全規則之規定，而本件交通事故發生時，並無不能注
    意之情形，有上開道路交通事故調查表在卷可按，被告於轉
    彎時疏未注意禮讓直行車先行，致與直行之告訴人機車發生
    碰撞，告訴人因此人車倒地，堪認被告肇事使告訴人受有上
    揭傷害，自有應注意能注意而不注意之過失行為。且告訴人
    因本次車禍受有上揭傷害，有前開診斷證明書為證，被告之
    過失駕駛行為，核與告訴人之傷害間，具有相當因果關係，
    是被告犯嫌洵堪認定。核被告所為，係犯刑法第284 條前段
    之過失傷害罪嫌。
三、依刑事訴訟法第451條第1項聲請逕以簡易判決處刑。　
    此　　致
臺灣桃園地方法院
中　　華　　民　　國　 109　　年　　12　　月　　18　　日
                              檢　察　官　王碩志
本件證明與原本無異　　　　　　　　　　　　　　　　　
中　　華　　民　　國 　109 　 年　  12  　月　  29  　日
                              書  記  官  姚柏璋
附記事項：
本件係依刑事訴訟法簡易程序辦理，法院簡易庭得不傳喚被告、
輔佐人、告訴人、告發人等出庭即以簡易判決處刑；被告、被害
人、告訴人等對告訴乃論案件如已達成民事和解而要撤回告訴或
對非告訴乃論案件認有受傳喚到庭陳述意見之必要時，請即另以
書狀向簡易法庭陳述或請求傳訊。
參考法條：刑法第284條(過失傷害)
中華民國刑法第284條
因過失傷害人者，處1 年以下有期徒刑、拘役或10萬元以下罰金
；致重傷者，處3 年以下有期徒刑、拘役或30萬元以下罰金。